臺灣彰化地方法院刑事判決　　　　　　　94年度訴字第1570號
公　訴　人　臺灣彰化地方法院檢察署檢察官
被　　　告　壬○○
　　　　　　辛○○
　　　　　　　　　　　樓
上列被告因搶奪等案件，經檢察官提起公訴（94年度偵字第5594
、5822、6320號），被告於準備程序中就被訴事實為有罪之陳述
，經本院合議庭裁定改依簡式審判程序審理，並判決如下：
    主  文
壬○○共同連續意圖為自己不法之所有，而搶奪他人之動產，累
犯，處有期徒刑貳年陸月。
辛○○共同連續意圖為自己不法之所有，而搶奪他人之動產，處
有期徒刑壹年陸月。
    事  實
一、壬○○前因違反毒品危害防制條例案件，先後經本院以90年
    度訴字第957 號判決、92年度訴字第412 號判決判處有期徒
    刑7 月、10月確定，經接續執行後，甫於民國93年10月6 日
    因縮短刑期假釋出監付保護管束，並於94年1 月4 日假釋期
    滿未經撤銷，視為執行完畢。詎壬○○仍不知悔改，因其與
    女友辛○○均染有毒癮，又缺錢購買毒品，在壬○○提議及
    帶領下，二人竟共同基於意圖為自己不法所有之概括犯意聯
    絡，連續為下列犯行：
　(一)於94年7 月2 日晚上11時30分許，在彰化縣員林鎮萬年橋與
    東西向快速道路口，由壬○○騎乘車牌號碼KUR-136 號重型
    機車（為逃避查緝，已先由壬○○以土黃色膠帶貼住車牌）
    搭載辛○○，趁丙○○騎乘機車停等紅燈而不及防備之際，
    騎車趨前，由壬○○從旁搶奪丙○○所有，側背於肩上之皮
    包1 個（內有現金新臺幣（下同）2,500 元、0000000000門
    號之銀色手機1 支、第一銀行信用卡信用卡、郵局提款卡、
    合作金庫銀行提款卡、汽機車駕駛執照、身分證、健保IC卡
    各1 張），得手後迅速逃逸。
　(二)於94年7 月5 日上午10時15分許，在彰化縣員林鎮○○路與
    與新興街口，由壬○○騎乘車牌號碼KUR-136 號重型機車（
    為逃避查緝，已先由壬○○以土黃色膠帶貼住車牌）搭載辛○○，趁丁○○在菜攤前買菜而不及防備之際，騎車趨前，
    由辛○○從旁搶奪丁○○所有，拿在手上之皮包1 個（內有
    現金約16,000元及MOTOROLLA 廠牌之0000000000號草綠色手
    機1 支），得手後迅速逃逸。
　(三)於94年7 月12日上午10時50分許，在彰化縣員林鎮○○路66
    號前，由壬○○騎乘車牌號碼KUR-136 號重型機車（為逃避
    查緝，已先由壬○○以土黃色膠帶貼住車牌）搭載辛○○，
    趁庚○○行走於該處不及防備之際，騎車趨前，由辛○○從
    旁搶奪庚○○（起訴書誤載為丁○○）所有之皮包1 個（內
    有現金1,800 元、身分證、健保IC卡各1 張及鑰匙2 支），
    得手後迅速逃逸。
　(四)於94年7 月13日晚上10時許，在彰化縣員林鎮○○路與民權
    路口，見戊○○所有停放該處之車牌號碼RN5-316 號輕型機
    車鑰匙未取下，乃由辛○○在旁把風，壬○○以徒手之方式
    下手竊取該機車得手，並以之作為下列(五)、(六)、(七)所示搶奪
    他人財物犯行之工具，冀以躲避查緝。
　(五)於94年7 月14日上午8 時40分許，在彰化縣員林鎮○○里○○街161 號前，由壬○○騎乘上開所竊得之車牌號碼RN5-31
    6 號輕型機車搭載辛○○，趁乙○○行走於該處不及防備之
    際，騎車趨前，由辛○○從旁搶奪乙○○所有，拿在手上之
    皮包1 個（內有2 個小皮包、現金100 元、身分證、健保卡
    各1 張、印章5 枚、存摺1 本及鑰匙2 串），得手後迅速逃
    逸。
　(六)於94年7 月14日上午9 時30分許，在彰化縣員林鎮○○路32
    4 號前，由壬○○騎乘上開所竊得之車牌號碼RN5-316 號輕
    型機車搭載辛○○，趁己○行走於該處不及防備之際，騎車
    趨前，由辛○○從後搶奪己○（起訴書誤載為乙○○）所有
    ，拿在手上之皮包1 個（內有現金約1,000 元、身分證、健
    保卡等物），得手後迅速逃逸。
　(七)於94年7 月15日上午10時10分許，在彰化縣永靖鄉○○路與
    中山路口，由壬○○騎乘上開所竊得之車牌號碼RN5-316 號
    輕型機車搭載辛○○，趁甲○○行走於該處不及防備之際，
    騎車趨前，由辛○○從後搶奪甲○○所有，拿在手上之皮包
    1 個（內有現金約2,500 元、身分證、汽機車駕駛執照、郵
    局提款卡及健保卡各1張），得手後迅速逃逸。
　　壬○○、辛○○於搶奪後除將所搶得之現金花用殆盡外，其
    他如證件等物則加以丟棄。嗣於94年7 月16日上午9 時45分
    許，壬○○騎乘上開所竊得之車牌號碼RN5-316 號輕型機車
    搭載辛○○在員林鎮內物色搶奪對象，行經彰化縣員林鎮○○路與新興街口時，因為員警攔查，渠二人恐遭逮捕，乃將
    機車棄置而分頭逃逸，經警從後追緝，終在彰化縣員林鎮○○路綜合大樓1 樓廁所內逮捕壬○○，始循線獲悉上情，並
    在壬○○身上扣得其搶奪得手，丁○○所有之行動電話1 支
    。
二、案經被害人丙○○、庚○○、乙○○、己○訴由彰化縣警察
    局員林分局報請臺灣彰化地方法院檢察署檢察官偵查起訴。
    理  由
一、被告壬○○、辛○○於準備程序中，均先就上揭犯罪事實為
    有罪之陳述，且所犯係死刑、無期徒刑、最輕本刑為3 年以
    上有期徒刑以外之罪，經本院合議庭依刑事訴訟法第273 條
    之1 第1 項之規定，裁定由法官一人獨任進行簡式審判程序
    ，合先敘明。
二、上開事實業據被告二人於警詢、偵查及本院審理時坦承不諱
    ，且互核相符，又核與證人即告訴人丙○○、庚○○、乙○○、己○、證人即被害人丁○○、戊○○、甲○○於警詢中
    證述之情節大致相符，並有被告壬○○自撰之自白書1 份、
    彰化縣警察局車輛遺失、尋獲電腦輸入單2 紙、贓物認領保
    管收據1 紙、監視器翻攝照片4 幀附卷可稽，此外，復有被
    告二人搶奪所得之丁○○所有手機1 支扣案足資佐證，足徵
    被告二人之自白與事實相符，應堪採信。本件事證明確，被
    告二人之犯行均堪認定。
三、核被告二人所為如上開犯罪事實(一)至(三)及(五)至(七)所示之犯行
    ，均係犯刑法第325 條第1 項普通搶奪罪；被告二人所為如
    上開犯罪事實(四)所示之犯行，係犯刑法第320 條第1 項之普
    通竊盜罪。被告二人就上開搶奪及竊盜之犯行，均有犯意聯
    絡與行為分擔，為共同正犯。又被告二人先後多次搶奪犯行
    ，時間緊接，手段相同，所犯為構成要件相同之罪名，顯係
    基於概括犯意反覆為之，為連續犯，應依刑法第56條規定以
    一罪論處，並均依法加重其刑。又被告二人所犯上開竊取機
    車之犯行，目的在將所竊得之機車作為嗣後搶奪之工具，以
    便於行搶時隱藏渠等之真實身分，是渠等所犯上開竊盜罪與
    連續搶奪罪二罪間，具有方法、目的之牽連關係，為牽連犯
    ，應依刑法第55條規定從一重論以連續搶奪罪。末查被告壬○○前因違反毒品危害防制條例案件，先後經本院以90年度
    訴字第957 號判決、92年度訴字第412 號判決判處有期徒刑
    7 月、10月確定，經接續執行後，已於93年10月6 日因縮短
    刑期假釋出監付保護管束，並於94年1 月4 日假釋期滿未經
    撤銷，視為執行完畢，有臺灣高等法院被告前案紀錄表1 份
    附卷可憑，其受此有期徒刑執行完畢後，5 年以內再犯有期
    徒刑以上之罪，為累犯，應依法遞予加重其刑。爰審酌被告
    二人為男女朋友，均年輕力盛，體無殘缺，竟不思互相勉勵
    ，竟因沾染毒癮又無力購買毒品，即屢共犯竊盜及搶奪犯行
    ，渠等守法觀念顯有欠缺，且本次於短短半個月內即犯6 件
    搶奪犯行，又將被害人之證件丟棄，造成被害人極大之困擾
    、不便及信用之風險，危害社會治安甚鉅，惟念渠等犯罪所
    得財物除證件外，合計價值僅約40,000元，又未將被害人之
    證件作其他不法使用，且犯後尚均能直承犯行無誤，配合警
    方查證，勇於坦認錯誤，及被告辛○○係附從於男友即被告
    壬○○始共犯本案犯行，且於犯罪後已積極與被害人尋求和
    解，迄本案辯論終結前，已與被害人庚○○、甲○○及乙○○達成和解，獲得被害人之原諒（有和解書3 份在卷可憑）
    ，犯後態度十分良好等一切情狀，分別量處如主文所示之刑
    。至扣案之手機1 支，雖係被告搶奪犯罪所得之物，惟被害
    人丁○○依法仍可請求返還，爰不併予宣告沒收，附此敘明
    。
據上論斷，應依刑事訴訟法第273 條之1 第1 項、第299 條第1
項前段，刑法28條、第56條、第325 條第1 項、第320 條第1 項
、第55條、第47條，罰金罰款提高標準條例第1 條前段，判決如
主文。
本案經檢察官鮑慧忠到庭執行職務。
中　　華　　民　　國　　94　　年　　11　　月　　11　　日
                  刑事第一庭    法  官  吳永梁
以上正本證明與原本無異。
如不服本判決，應於判決送達後10日內，向本院提出上訴狀（須
附繕本）。
告訴人或被害人對於判決如有不服具備理由請求檢察官上訴者，
其上訴期間之計算係以檢察官收受判決正本之日期為準。
中　　華　　民　　國　　94　　年　　11　　月　　15　　日
                                書記官  陳美敏
附錄論罪科刑法條：
中華民國刑法第320條
意圖為自己或第三人不法之所有，而竊取他人之動產者，為竊盜
罪，處5 年以下有期徒刑、拘役或500 元以下罰金。
意圖為自己或第三人不法之利益，而竊佔他人之不動產者，依前
項之規定處斷。
前二項之未遂犯罰之。
中華民國刑法第325條
意圖為自己或第三人不法之所有，而搶奪他人之動產者，處六月
以上五年以下有期徒刑。
因而致人於死者，處無期徒刑或七年以上有期徒刑，致重傷者，
處三年以上十年以下有期徒刑。
第一項之未遂犯罰之。
